臺灣宜蘭地方法院交通事件裁定　　　　 96年度交聲字第267號
移送　機關　交通部公路總局臺北區監理所宜蘭監理站
異　議　人　甲○○
上列受處分人因違反道路交通管理處罰條例案件，對於交通部公
路總局臺北區監理所宜蘭監理站於民國96年9月19日所為之宜監
字第裁43-P00000000號裁決處分，聲明異議，本院裁定如下：
    主  文
異議駁回。
    理  由
一、原處分機關係以：異議人甲○○於民國96年7月5日15時35分
    ，駕駛車牌號碼L2-3682號自用小客車，行經花蓮市○○路
    與北興路路口，因闖紅燈，經花蓮縣警察局花蓮分局民意派
    出所警員製單舉發。嗣經原處分機關依道路交通管理處罰條
    例第53條第1項及違反道路交通管理事件統一裁罰基準及處
    理細則第44條第1項規定，裁處新臺幣（下同）2,700元罰鍰
    。
二、聲明異議意旨略以：異議人當時行駛外側車道，前方有1輛
    砂石車，異議人當時要直行，車輛過停止線時是綠燈，因前
    方砂石車要左轉北興路，異議人車輛遭砂石車擋住行駛路線
    ，之後砂石車左轉後異議人跟著直行，異議人係警員攔停時
    ，轉頭看才知道號誌已變成紅燈，況本件並未有任何違規照
    片以資佐證，故異議人無違規之事實，為此聲明異議，請求
    撤銷原處分等語。
三、按道路交通安全規則第102條第1項第13款規定：「汽車行駛
    至有號誌之交岔路口，遇有前行或轉彎之車道交通擁塞時，
    應在路口停止線前暫停，不得逕行駛入交岔路口內，致號誌
    轉換後，仍未能通過妨礙其他車輛通行。」；道路交通管理
    處罰條例第53條第1項規定：「汽車駕駛人，行經有燈光號
    誌管制之交岔路口闖紅燈者，處1,800元以上5,400元以下罰
    鍰。」
四、經查：
（一）證人乙○○即花蓮縣警察局花蓮分局民意派出所警員於本
      院訊問時證述：「我從事交通違規取締案件迄今有18年。
      本件違規案件是我取締的，當時我在執行巡邏勤務。於96
      年7月5日15時25分左右，我至花蓮市○○路與北興路路口
      ，站在府前路北向南位置作定點稽查，約15時30分時，我
      看到異議人駕駛的自用小客車行駛府前路北向南方向，經
      過北興路口時，紅燈未停，我就攔停舉發，告知異議人闖
      紅燈，異議人當時辯稱他是跟在砂石車後面，砂石車擋到
      他，…當時異議人是在變紅燈5秒後才通過府前路與北興
      路交岔路口。我庭呈的現場圖，紅線是異議人行駛路線，
      府前路是4線道，異議人是行駛外側車道，但該路段內外
      車道前均有機車停等區，異議人行經該交岔路口時，應注
      意不能超越該機車停等區的停止線。該交岔路口號誌很明
      顯，應很容易辨別，若車子有保持安全距離的話，不可能
      沒有注意到。當天我有攜帶數位相機到府前路進行取締工
      作，但到該路口時還來不及使用，就發現異議人闖紅燈，
      我就直接攔停。我是看庭呈照片（一）（三）號誌判斷異
      議人違規，照片（一）所示號誌是雙向的，號誌比天橋低
      ；照片（三）所示府前路南向北三時相號誌是雙向號誌。
      我取締異議人時確實有看到異議人前方有1輛砂石車要左
      轉北興路，砂石車要左轉超過行止線時，當時對向車道有
      汽車要通過，砂石車有停等，等砂石車左轉完畢，號誌已
      轉換成紅燈。我於執勤時，為怕有爭議，所以於轉換紅燈
      約默數5秒後才取締。」等語，並當庭繪製現場圖1紙附卷
      供參（見本院卷第17頁至第20頁、第24頁）。並有現場照
      片7幀在卷可參（見本院卷第25頁至第28頁）。復觀諸證
      人乙○○當時取締之位置當可清楚辨識異議人闖紅燈之違
      規行為，而其取締交通違規案件亦有18年之經驗，與異議
      人復無仇怨，倘若異議人未有闖紅燈違規之事實，證人乙
      ○○自無庸攔停取締異議人，而滋生無謂聲明異議糾紛之
      必要。況異議人於本院訊問時亦自承：「當時我在等砂石
      車左轉時，我是靜止狀態，等砂石車左轉後，我再直行，
      當時號誌就變成紅燈。」等語（見本院卷第16頁），足見
      異議人於96年7月5日15時35分，駕駛車牌號碼L2-3682號
      自用小客車，行經花蓮市○○路與北興路有號誌之交岔路
      口，遇前方有轉彎車輛擁塞時，未遵守道路交通安全規則
      第102條第1項第13款規定，在路口停止線前暫停，仍緊跟
      隨該車，逕行駛入該交岔路口，致號誌轉換為紅燈後，始
      闖紅燈直行通過該交岔路口，則異議人既有上開未遵守交
      通規則之行為，自難以此卸免闖紅燈之責。綜上證據，可
      證異議人於96年7月5日15時35分，駕駛車牌號碼L2-3682
      號自用小客車，行經花蓮市○○路與北興路交岔路口，確
      有闖紅燈之違規事實。縱證人乙○○因剛至該路口欲進行
      取締，即發現異議人違規，而未及採證照相，惟承前述，
      本件事證已臻明確，尚難遽此為有利於異議人之認定。故
      異議人仍以前詞辯稱：伊未有闖紅燈之行為等語，自不足
      採。
（二）從而，異議人既然有上開違規之事實，原處分機關據以援
      引道路交通管理處罰條例第53條第1項及違反道路交通管
      理事件統一裁罰基準及處理細則第44條第1項規定，裁處
      2,700元罰鍰，於法並無不當，本件異議為無理由，應予
      駁回。
五、據上論斷，應依道路交通管理處罰條例第87條第2項、道路
    交通案件處理辦法第19條，裁定如主文。
中　　華　　民　　國　　96　　年　　12　　月　　31　　日
            臺灣宜蘭地方法院交通法庭
                法  官　蘇錦秀
以上正本證明與原本無異。
如不服本裁定，應於裁定送達後5日內向本院提出抗告狀（須附
繕本）。
                書記官　葉瑩庭
中　　華　　民　　國　　97　　年　　1　   月　　2 　　日
